【裁判字號】    91,重訴,60
【裁判日期】    920924
【裁判案由】    毒品危害防制條例等
【裁判全文】
臺灣桃園地方法院刑事判決                          九十一年度重訴字第六號
    公  訴  人  臺灣桃園地方法院檢察署檢察官
    被      告  戊○○
    指定辯護人  本院公設辯護人  丁○○
    被      告  乙○○
    選任辯護人  林見軍律師
右列被告因毒品危害防制條例案件，經檢察官提起公訴（九十一年度偵字第一九七六
０號、第二０一六三號），本院判決如左：
    主  文
戊○○、乙○○共同運輸第二級毒品，均處有期徒刑柒年捌月。
扣案之第二級毒品甲基安非他命粒錠「亞壩」壹大包、伍小包（驗餘淨重貳仟伍佰肆
拾肆點壹貳公克），沒收銷燬之；行李袋壹只、髮乳空罐伍罐，均沒收。
    事  實
一、戊○○從事婚姻仲介之工作，常至泰國；乙○○原係泰國人，因歸化取得中華民
    國國籍，二人均明知泰國製造之甲基安非他命粒錠（泰文譯音「亞壩」），列屬
    我國毒品危害防制條例第二條第二項第二款之第二級毒品，並屬於懲治走私條例
    公告管制物品項目及其數額甲類第四款之管制進出口物品，因乙○○得知戊○○
    欲至泰國辦理婚姻仲介事宜，二人竟基於與鄭妮梅（原係泰國人，因結婚取得中
    華民國國籍，已潛逃回泰國，經檢察官另案通緝中）運輸及私運第二級毒品入境
    之犯意聯絡及行為分擔，於民國九十一年十月十日，在乙○○位於彰化縣社頭鄉
    ○○村○○路○段二八號住處兼營之泰國餐廳內，接受乙○○之提議，答應以提
    供來回機票之代價，與乙○○、鄭妮梅自泰國共同運輸第二級毒品甲基安非他命
    粒錠「亞壩」入境，乙○○乃委託代辦業者蔡鳳春幫其與戊○○辦理往返泰國之
    出入境手續，並於同年十月二十四日一起搭車至中正機場與鄭妮梅會合後，三人
    旋即於當日一起搭乘泰國航空公司ＴＧ六三九號班機前往曼谷，鄭妮梅在泰國購
    妥所需之甲基安非他命粒錠「亞壩」一大包、五小包（總毛重二六二五公克，總
    淨重二五四五．六三公克，驗餘淨重二五四四．一二公克）後，隨即將五小包之
    甲基安非他命粒錠「亞壩」藏置於五罐髮乳空罐中，另將一大包甲基安非他命粒
    錠「亞壩」藏於行李袋夾層中，並於同年十月三十日某時，鄭妮梅將內裝有上開
    甲基安非他命粒錠「亞壩」之髮乳五罐，放入夾藏上開甲基安非他命粒錠「亞壩
    」之行李袋內，將上開行李袋攜帶至乙○○位於泰國之住處交予乙○○後，鄭妮
    梅則先於同年十月三十一日搭乘泰國航空ＴＧ六三四號班機來台，戊○○、乙○
    ○二人則於同年十一月一日攜帶上開毒品，並由乙○○以戊○○之名義辦理行李
    袋託運（行李編號ＴＧ五四六一九九號），俟戊○○入境後再於機場外將該夾藏
    上開毒品之行李袋交付予乙○○收受，而一起自泰國搭乘泰國航空ＴＧ六三六號
    班機來臺。嗣於同日零時二十分許，上開行李袋為內政部警政署航空警察局安檢
    人員於中正機場入境海關室以Ｘ光檢查行李時發現，而當場查獲戊○○，並扣得
    上開毒品及其供運輸上開毒品使用之行李袋一只、髮乳空罐五罐。乙○○在機場
    外久候未見戊○○出現，乃以電話聯絡已遭警逮捕之戊○○，後發現事跡敗露，
    隨即趕緊逃離；鄭妮梅並於十一月四日潛逃回泰國。
二、案經內政部警政署航空警察局移送臺灣桃園地方法院檢察署檢察官偵查起訴。
    理  由
一、訊據被告戊○○對於在右揭時、地因私運甲基安非他命粒錠「亞壩」毒品入境，
    在我國中正機場為警查獲之事實坦承不諱，惟辯稱：上開行李袋一只係乙○○以
    伊名義辦理託運，並請伊幫忙提領，但伊不知該行李袋及髮乳罐內夾藏上開毒品
    ，並無運輸毒品之意云云。被告乙○○則矢口否認運輸上開毒品入境之犯行，辯
    稱：戊○○之機票費用係鄭妮梅交伊一萬二千元，請伊幫忙代為購買，行李袋等
    物亦是鄭妮梅在泰國交予戊○○，與伊無關，且伊在中正機場並未打電話給戊○
    ○，也沒有等他，就直接搭伊先生之車回彰化，伊並未共犯運輸毒品入境云云。
    惟查：
（一）被告戊○○於警訊中供稱：「我這次去泰國是幫綽號阿亞的泰國男子辦婚姻介
      紹事宜，因為我在台灣認識一位泰國女子，經由她的介紹認識了乙○○，因她
      知道我要去泰國，主動提出要我和她同行，並幫我出資來回的機票，而我就答
      應她。我去泰國回來的時候，要辦行李託運時，她就用我的護照辦理行李託運
      ．．．」、「這些疑似甲基安非他命．．．係藏置於託運行李底層夾層中．．
      ．另於五罐髮乳中以塑膠袋放置甲基安非他命。」、「乙○○交付我將此行李
      攜帶入境通關後，再交付給乙○○本人．．．（報酬）僅提供泰國來回機票。
      」等語（見九十一年度偵字第一九七六０號偵查卷第五頁、第六頁）。於偵查
      中供稱：「我九十一年十月二十四日至曼谷辦台灣人與泰國人結婚，有一位乙
      ○○打電話給我，說星期四（十月三十一日）要回台，與我約在曼谷機場見面
      。」、「．．．我認識陳一星期．．．」、「她拿我護照辦行李託運，她與我
      坐同一班飛機，到了台灣，她先下飛機．．．」、「機票是乙○○幫我出的．
      ．．」、「乙○○告訴我回到台灣後，她會在機場跟我拿行李。因為她跟我一
      起坐ＴＧ六三六號班機回國。」、「乙○○打包好交給我的」、「乙○○當天
      在機場有打電話給我」、「（機票）乙○○買好交給我的。我與陳及陳的老公
      一起從彰化坐乙○○老公的車到機場」、「（機票錢）是乙○○出的，機票也
      是乙○○交給我的」、「（袋子）是鄭妮梅交給乙○○，乙○○再交給我的，
      是乙○○叫我幫好拿的。」等語（見九十一年度偵字第一九七六０號偵查卷第
      二八頁反面、第二九頁正面、第三四頁反面、第三五頁、第四五頁、九十一年
      度偵字第一九七六０號偵查卷第二七頁正面）。於本院審理中供稱：「我是跟
      乙○○一起去的，當時並不認識鄭妮梅．．．」、「（在十月二十四日前）認
      識乙○○一星期．．．」、「我去泰國是去辦理結婚的事情，放毒品的行李是
      鄭妮梅拿到乙○○的家中二天，我們要回來之前，乙○○叫我幫他拿手提箱．
      ．．」、「（你被查獲後，有幾人打過電話給你？）最先是乙○○、再來就是
      乙○○的老公，也是泰國人。還有鄭妮梅、阿木、還有我的朋友丙○○。」、
      「（乙○○打電話給你，說些什麼？）他問我東西檢查好了沒有？我說還沒有
      ，我還在裡面，當時航警局說不要告訴他。」、「．．．之前我們在臺灣要去
      泰國時，我還問乙○○為何不登機，她說還要再等一個人。我問他還要等何人
      ？他說是一個姐姐。在機場時我才第一次看到鄭妮梅，之前沒有跟他見過面。
      」「（你如何到中正機場？）乙○○的先生載我、乙○○去的。鄭妮梅他們自
      己開一台車。」等語（見本院九十一年十二月二十六日、九十二年五月一日、
      九十二年七月十七日訊問筆錄）。自始至終均供稱系爭行李袋係被告乙○○交
      給戊○○。參以被告乙○○既對被告戊○○提供來回機票，且無仇隙，被告戊
      ○○感恩圖報惟恐不及，豈有設詞誣陷之理？顯見被告戊○○之供詞並非虛妄
      。
（二）證人蔡鳳春於偵查中證稱：「有，（乙○○）她來買二張機票．．．是泰國來
      回機票，一張是她的名字，一張是另一位男子的機票，機票錢是乙○○一起用
      現金付掉的。」等語（見九十一年度偵字第一九七六０號偵查卷第四六頁反面
      ）。可知被告戊○○之機票確係被告乙○○請證人蔡鳳春購買。
（三）被告乙○○於警訊中供稱：「當天我與戊○○、鄭妮梅約在中正機場見面，之
      後我們一起辦理報到手續再登機。」、「（鄭妮梅自己也要去泰國，為何鄭妮
      梅不直接幫戊○○訂位買機票？）我不知道鄭妮梅為何不自己幫戊○○訂位，
      可能是我跟戊○○比較熟的關係，所以鄭妮梅才要我向戊○○提議此事。」、
      「鄭妮梅於十一月四日下午到我店裡，叫我趕快回泰國．．．」等語（見九十
      一年度偵字第二０一六三號偵查卷第九頁正面、第十頁正面）等語。於偵查中
      供稱：「（十一月四日那天鄭妮梅為何要到妳店裡叫妳回泰國？）．．．但好
      確實有叫我快走。」、「（是否妳跟戊○○一起去買機票？）是。」、「（在
      泰國與戊○○）見了二次面，其中第二次見面時，鄭妮梅有帶東西。」等語（
      見九十一年度偵字第二０一六三號偵查卷第三五頁正面、第四二頁正面、第五
      一頁正面）。於本院審理中供稱：「鄭妮梅拿行李到我家中，我並不知道裡面
      有毒品。」、「（鄭妮梅拿行李給你，叫你交給何人？）交給他老公，鄭妮梅
      在當天早上就回台，我們是當天晚上回台。」、「機票確實是我買的。」、「
      （你們去機場，是不是妳先生載被告陽及你一起去？）是。」等語（見本院九
      十一年十二月二十六日、九十二年七月十七日訊問筆錄、）。既然被告戊○○
      與共犯鄭妮梅不熟，幫被告戊○○購買機票之事均需被告乙○○出面，運輸毒
      品入境之事，須隱密進行，豈會由共犯鄭妮梅出面向被告戊○○告知之理？又
      既一起出國、回國，連機票亦幫忙購買，若謂一下飛機即不等候被告戊○○，
      而先行離去，反不符常理，欲蓋彌彰。
（四）證人丙○○於本院審理中證稱：「（是你先認識乙○○，還是戊○○先認識她
      ？）我與戊○○是一起認識乙○○，就去「阿姆」家，他帶我們去認識。之前
      我與戊○○都不認識乙○○。」、「戊○○去乙○○的泰國餐廳，沒有久，戊
      ○○就去泰國。」、「（當時乙○○有無邀戊○○一起出國？）有。她邀戊○
      ○去泰國，說姐姐要出去。」、「（有無說出去機票如何算？錢是否幫他出？
      ）沒有，他說姐姐要出國，邀他一起去幫他出機票，要他幫忙姐姐拿行李。」
      、「（是否認識鄭妮梅？）不認識。」、「（當天確實乙○○有邀他出國，要
      幫他出機票？）是。」等語（見本院九十二年八月二十六日審判筆錄）。
（五）證人即查獲之員警甲○○於本院審理中證稱：「當天，被告二人搭泰航班機從
      泰國抵達台北，我與海關陳天華從Ｘ光檢查行李中，發現被告戊○○行李有問
      題，他的豬公袋下面有夾層，另外他有五瓶髮乳，裡面呈現異狀，後來就請海
      關將行李押到檢查室檢查，檢查時發裡面有顆粒狀東西，用毒品測試劑發現有
      毒品反應，確定為甲基安非他命，就在轉盤處將戊○○帶回。」、「三十一日
      晚上十一點五十多分班機到達，到警方時已經是凌晨二點四十分了，之前是在
      海關檢查室處理。另外一段時間是去入境室大廳找乙○○，但是沒有找到。」
      、「（在偵辦過程中，戊○○的手機，有人打電話進來？）有的，有很多通。
      」、「（是何人打的？）被告戊○○說是乙○○打的，其他的我們就不清楚，
      所以我們才帶他到外面去找乙○○。」、「（乙○○打給戊○○時，他們談論
      什麼？）．．．我們最主要是請他問乙○○人現在的位置。」等語（見本院九
      十二年三月三日訊問筆錄）。
（六）被告乙○○於九十二年七月二十三日，經法務部調查局以控制問題法、混合問
      題法測試結果，對於１、在機場提行李時，渠未打電話給戊○○。２、行李是
      戊○○自己辦理託運等問題均呈情緒波動反應，研判有說謊之事實，有該局九
      十二年七月三十一日調科參字第０九二００二五七一六０號測謊報告在卷可資
      佐證（見本院刑事卷）。至於被告戊○○所使用之中華電信行動通信分公司0
      000000000號行動電話之通聯紀錄，雖發話人大都以購買易付卡撥打
      ，無法從通聯紀錄中查出真正之使用人，惟被告乙○○既然從事不法行為，為
      免曝露身分，以此隱密方式行之，本符常情，故自不能以無法從被告戊○○所
      使用之中華電信行動通信分公司0000000000號行動電話之通聯紀錄
      查知被告乙○○以何電話號碼撥打，即認被告乙○○並未撥打，附此敘明。
（七）被告戊○○攜帶毒品數量龐大，且將上開毒品藏於行李袋及髮乳空罐中，其於
      提取行李袋時豈有不察覺重量有異之理？又自承與乙○○認識不久，若僅是幫
      忙被告乙○○拿取行李袋，即獲得免費提供價值不貲之泰國來回機票之代價，
      此有違常情，豈有不疑之理？再者，若僅是好意幫忙被告乙○○提拿行李，被
      告乙○○反以其名義辦理行李託運之理？其豈會同意？又豈會不知其中有陷阱
      ？若謂不知情，孰能相信？足證被告戊○○明知其就所輸入者為毒品，自難諉
      為不知。
（八）此外，復有臺北關稅局扣押貨物運輸工具收據、行李號碼、行李收據各一份、
      查獲相片八張、被告戊○○、乙○○及鄭妮梅等三人之入出境查詢結果表三紙
      （見九十一年度偵字第一九七六０號偵查卷第一三頁、第一五頁至第一九頁、
      第五一頁、九十一年度偵字第二０一六三號偵查卷第一八頁、第一九頁），及
      「亞壩」毒品一大包、五小包（總毛重二六二五公克，總淨重二五四五．六三
      公克，驗餘淨重二五四四．一二公克）、供運輸毒品使用之行李袋一只、髮乳
      空罐五罐扣案為證（見九十一年度偵字第一九七六０號偵查卷第二六頁）。而
      扣案之上開粒錠經送內政部警政署刑事警察局鑑定結果，均檢出第二級毒品甲
      基安非他命成分，有該局九十一年十一月十五日刑鑑字第０九一０三０二０五
      ０號鑑驗通知書一份在卷可稽（見九十一年度偵字第一九七六０號偵查卷第五
      二頁）。
（九）綜上所述，被告等二人上開所辯顯係事後卸責之詞，委不足採。本件事證明確
      ，被告等二人犯行均堪以認定。
二、查被告戊○○於泰國搭機入境我國時，因夾帶扣案之甲基安非他命粒錠「亞壩」
    在中正國際機場入境室為我國海關人員當場查獲，雖被告戊○○之入境手續尚未
    全部完成，惟被告戊○○於搭機返國抵達中正國際機場時已進入我國領域，且其
    已經下機進入我國領域之中正國際機場內，應認被告戊○○私運管制物品安非他
    命進口之行為已經完成。核被告戊○○、乙○○所為，均係犯毒品危害防制條例
    第四條第二項之運輸第二級毒品及懲治走私條例第二條第一項之私運管制物品進
    口罪。被告等非法持有第二級毒品甲基安非他命之低度行為，應為其運輸之高度
    行為所吸收，不另論罪。被告戊○○、乙○○就上開犯行與鄭妮梅間，有犯意聯
    絡與行為分擔，均為共同正犯。被告等以一行為同時觸犯上開二罪，為想像競合
    犯，應從一重之運輸第二級毒品罪處斷。爰審酌被告等二人之品行、犯罪動機、
    目的、手段、所生之危害、所運輸毒品之數量及犯罪後態度等一切情狀，各量處
    如主文所示之刑，以資懲儆。
三、扣案之第二級毒品甲基安非他命粒錠「亞壩」一大包、五小包（總毛重二六二五
    公克，總淨重二五四五．六三公克），除一．五一公克已供鑑驗用盡，不再沒收
    銷燬外，驗餘之一大包、五小包（驗餘總淨重二五四四．一二公克），併依毒品
    危害防制條例第十八條第一項前段之規定宣告沒收銷燬之。另扣案之行李袋一只
    、髮乳空罐五罐，係供本件犯罪所用之物，業據被告戊○○供承在卷，應依同條
    例第十九條第一項規定沒收。
據上論斷，應依刑事訴訟法第二百九十九條第一項前段，毒品危害防制條例第四條第
二項、第十八條第一項前段、第十九條第一項，懲治走私條例第二條第一項、第十一
條，刑法第十一條、第二十八條、第五十五條，判決如主文。
本案經檢察官羅秀蓮到庭執行職務
中      華      民      國    九十二    年      九      月    二十四    日
                                 臺灣桃園地方法院刑事第十庭
                                    審判長 法  官  江 德 民
                                           法  官  李 桂 英
                                           法  官  曾 正 耀
右正本證明與原本無異。
如不服本判決，應於判決送達後十日內向本院提出上訴狀( 應附繕本 )，上訴於
臺灣高等法院。
                                           書記官  文 巧 雲
中      華      民      國    九十二    年      九     月     二十四    日
附論罪科刑依據之法條：
毒品危害防制條例第四條第二項：
製造、運輸、販賣第二級毒品者，處無期徒刑或七年以上有期徒刑，得併科新台幣七
百萬元以下罰金。
懲治走私條例第二條第一項：
私運管制物品進口﹑出口逾公告數額者，處七年以下有期徒刑，得併科新台幣二十萬
元以下罰金。


司法院資訊處製作；財團法人民間司法改革基金會備份。
